臺灣高雄地方法院刑事判決　　　　　　　　　　　　九十三年度訴字第一八四號
　　公　訴　人　臺灣高雄地方法院檢察署檢察官
　　被　　　告　戊○○
　　指定辯護人　陳炯雲律師
右列被告因偽造有價證券等案件，經檢察官提起公訴（九十二年度偵字第二三一一八
號），本院判決如左：
    主  文
戊○○意圖供行使之用，而偽造有價證券，處有期徒刑參年貳月。甲○○○有限公司
附條件買賣契約書上偽造之「乙○○」署名參枚、「丁○○」署名壹枚、盜用之「乙○○」印文壹拾壹枚、「丁○○」印文壹枚、偽造之本票壹紙，均沒收之。
    事  實
一、戊○○與丁○○係夫妻，丁○○因受不詳之人委託為乙○○代辦申請信用卡手續
    ，而收受乙○○之身分證影本及印章，並將之置於自己位於高雄市○○區○○路
    一七八號十六樓之三居處桌上。詹忠勳於民國九十一年十二月三十一日，於其上
    開住處見乙○○之身分證影本及印章均置於桌上，竟萌自己不法所有之意圖，先
    於其上開住處內，將自己之照片換貼於上開身份證影本上予以變造後再持往不詳
    處所影印，而變造乙○○之身分證，足生損害於乙○○及身分證明之正確性。詹
    忠勳隨即於當日持上開已換貼自己相片之變造身分證影本及乙○○與其母丁○○
    之印章，前往址設屏東縣屏東市○○路三十二號「甲○○○有限公司」（下稱民
    達公司），向民達公司員工潘自銘、丙○○佯稱為乙○○本人，冒用乙○○名義
    ，向民達公司以附條件買賣之方式購買總價為新台幣（下同）十二萬八千元之中
    古鋼琴一台，雙方約定頭期款為八千元，餘款十二萬元分十二期償還，每月一期
    ，每期分期款為一萬元，每月十日付款，償還期間自九十二年一月十日起至同年
    十二月十日止。戊○○除先支付頭期款八千元外，並於未得乙○○及丁○○同意
    之情形下，在附條件買賣契約上偽造乙○○署名及盜用乙○○印章，復於該契約
    書連帶保證人欄偽造丁○○之署名並盜用其印章，足生損害於乙○○、丁○○及
    民達公司。詹忠勳為取信於民達公司，復於本票發票人欄偽造乙○○之署押、盜
    用乙○○之印文，並偽造丁○○之署名及盜用印章，而簽立面額為十二萬元之本
    票乙紙以為擔保。民達公司員工潘自銘、丙○○不疑有他，乃依約於簽約後一個
    星期內之某日，將上開鋼琴運送至戊○○上址居所。未料，戊○○於收受上開鋼
    琴後，竟隨即於九十二年一月二十日以一萬元價額賣予年籍、姓名均不詳之收購
    鋼琴者，且於三日後（即九十二年一月二十三日）即搬離前開居所，並拒繳其餘
    各期款項。民達公司因而追索無著，至此始知受騙。
二、案經民達公司訴由臺灣高雄地方法院檢察署檢察官偵查起訴。
    理  由
一、右揭事實業經被告詹忠勳坦承不諱，核與被害人乙○○、告訴代理人丙○○、潘
    自銘於警訊之指述及證人丁○○於本院審理時證述之情節相符，並有甲○○○有
    限公司附條件買賣契約書、票面金額十二萬元之本票各一紙（以上均為影本）在
    卷可稽，被告犯行，足堪認定。
二、按影本與原本可有相同之效果，如將原本予以影印後，將原本之部分內容竄改，
    重加影印，其與無制作權人將其原本竄改，作另一表示其意思者無異，應成立變
    造文書罪（最高法院七十二年度第十四次刑事庭會議決議參照）。又行使偽造有
    價證券，除直接用以取得票面金額之對價，不另論以詐欺罪外，凡以該證券間接
    做為借款之擔保或持以為借款之新債清償之用者，該原詐借款項即為行使有價證
    券以外之另一行為，應以牽連觸犯行使偽造有價證券及詐欺二罪論擬（最高法院
    八十八年度台上字第二五二六號判決參照）。本件被告戊○○將自己之照片換貼
    於被害人乙○○之身份證影本上予以變造後再影印持之行使，核其所為，係犯刑
    法第二百十六條、第二百十二條行使變造特種文書罪；被告偽造乙○○、丁○○
    之署押及盜用乙○○、丁○○之印章以偽造買賣契約書，並持以行使，核其所為
    ，係犯刑法第二百十六條之行使同法第二百十條之偽造私文書罪。被告偽造乙○○、丁○○之署押、盜用乙○○、丁○○之印章，簽發以乙○○、丁○○為發票
    人名義之本票乙紙，並持之做為購買鋼琴之擔保，而向告訴人購得鋼琴一架，核
    其所為，係犯刑法第二百０一條第一項之意圖供行使之用而偽造有價證券罪、同
    法第三百三十九條第一項之詐欺取財罪。被告於上開附條件買賣契約書及本票上
    偽造被害人乙○○、丁○○署押、盜用印章之部分行為，均為偽造私文書、偽造
    有價證券之全部行為所吸收；其變造特種文書及偽造私文書之低度行為，均為行
    使之高度行為所吸收，不另論罪。被告偽造有價證券復持以行使，其行使偽造有
    價證券之低度行為應為偽造有價證券之高度行為所吸收，亦不另論罪。被告所犯
    上開行使變造特種文書罪、行使偽造私文書罪、偽造有價證券罪及詐欺取財四罪
    間，有方法結果之牽連關係，應依刑法第五十五條之規定，從一重之偽造有價證
    券罪論處。爰審酌被告變造被害人乙○○身分證影本，再持該變造身分證影本與
    告訴人民達公司交易，向其詐騙價值達十二萬八千元之鋼琴，且其更於短時間內
    即以賤價出售詐騙所得財物以牟利，足見其自始即心存詐騙之意，其行為影響社
    會交易信用、交易秩序甚鉅，惟被告於犯後業已坦認犯行，且與告訴人達成和解
    ，有和解書一紙在卷可稽，其犯後態度尚佳及其犯罪手段、所生之損害一切情狀
    ，量處如主文所示之刑，以示懲儆。至甲○○○有限公司附條件買賣契約書上之
    「乙○○」署名三枚、印文十一枚、「丁○○」署名一枚、印文一枚及被告以「
    乙○○」、「丁○○」名義簽發之本票一紙，既均係被告所偽造，則該偽造之「
    乙○○」署名三枚、盜用之印文十一枚、偽造之「丁○○」署名一枚、盜用之印
    文一枚，均應依刑法第二百十九條之規定宣告沒收，而偽造之本票一紙，則應依
    刑法第二百零五條之規定沒收之。。
據上論斷，應依刑事訴訟法第二百九十九條第一項前段，刑法第二百零一條第一項、
、第二百十條、第二百十二條、第二百十六條、第三百三十九條第一項、第五十五條
、第二百零五條、第二百十九條，罰金罰鍰提高標準條例第一條前段，判決如主文。
本案經檢察官余秉甄到庭執行職務。
中      華      民      國      九十三      年    八    月    三十一    日
                                  臺灣高雄地方法院刑事第十二庭
                                      審判長法官  張世賢
                                            法官  林韋岑
                                            法官  王啟明
右正本證明與原本無異。
如不服本判決，應於判決送達後十日內，向本院提出上訴狀。
                                            書記官    陳寰瑛
中    華    民    國      九十三      年      八      月      三十一    日
附錄所犯法條：
中華民國刑法
第  201 條  意圖供行使之用，而偽造、變造公債票、公司股票或其他有價證券者，處
            三年以上十年以下有期徒刑，得併科三千元以下罰金。
            行使偽造、變造之公債票、公司股票或其他有價證券，或意圖供行使之用
            ，而收集或交付於人者，處一年以上七年以下有期徒刑，得併科三千元以
            下罰金。
第  210 條  (偽造變造私文書罪)
            偽造、變造私文書，足以生損害於公眾或他人者，處五年以下有期徒刑。
第  212 條  (偽造變造特種文書罪)
            偽造、變造護照、旅券、免許證、特許證及關於品行、能力服務或其他相
            類之證書、介紹書，足以生損害於公眾或他人者，處一年以下有期徒刑、
            拘役或三百元以下罰金。
第  216 條  (行使偽造變造或登載不實之文書罪)
            行使第二百十條至第二百十五條之文書者，依偽造、變造文書或登載不實
            事項或使登載不實事項之規定處斷。
第  339 條  (普通詐欺罪)
            意圖為自己或第三人不法之所有，以詐術使人將本人或第三人之物交付者
            ，處五年以下有期徒刑、拘役或科或併科一千元以下罰金。
            以前項方法得財產上不法之利益或使第三人得之者，亦同。
            前二項之未遂犯罰之。
